臺灣高雄地方法院民事判決　　　　　　 94年度重訴字第342號
原　　　告　台灣中小企業銀行股份有限公司
法定代理人　乙○○
訴訟代理人　戊○○
被　　　告　丙○○
　　　　　　甲○○
　　　　　　丁○○
當事人間清償借款事件，本院於民國94年12月23日言詞辯論終結
，判決如下：
  主  文
被告丙○○應給付原告新台幣柒佰肆拾柒萬柒仟零肆元，及如附
表一至三所示之利息、違約金。
被告甲○○、丁○○就前項金額，於新台幣柒佰參拾捌萬捌仟壹
佰玖拾元，及如附表一所示之利息、違約金部分，應與被告丙○○負連帶給付之責。
訴訟費用由被告丙○○負擔百分之二，餘由被告連帶負擔。
本判決第一、二項於原告以新台幣貳佰肆拾玖萬元為被告丙○○
供擔保；以新台幣貳佰肆拾陸萬元為被告甲○○、丁○○供擔保
後，得假執行。
  事實及理由
壹、程序方面
    本件被告經合法通知，均未於言詞辯論期日到場，核無民事
    訴訟法第386 條各款所列情形，爰依原告聲請，由其一造辯
    論而為判決。
貳、實體方面
一、原告起訴主張：被告丙○○於民國94年5月12日邀同被告甲○○、丁○○為連帶保證人，向伊借款3 筆，金額分別為新台
    幣（下同）6,400,000 、400,000 、600,000 元，借款期限
    如附表一所示，雙方並約定按月攤還本息，附表一編號1 借
    款利率按伊之定儲利率指數加碼年息0.75% 機動計付，附表
    一編號2 借款利率按伊基準利率加碼年息7.625%機動計付，
    附表一編號3 借款利率按伊定儲利率指數加碼年息4.18% 機
    動計付，如未按期履行，即喪失期限利益，全部債務視為到
    期，除按約定利率計算遲延利息外，其逾期清償在6 個月以
    內者，按上開利率10% ，其超過6 個月部分，按上開利率20
    % 加計違約金；丙○○又於93年10月1 日，向伊借款100,00
    0 元，伊依借款金額計收6%手續費後，逕撥入丙○○之指定
    帳戶，借款期間如附表二所示，雙方並約定按月平均攤還本
    金，如未按期履行，即喪失期限利益，全部債務視為到期，
    並按附表二所示之利率計算遲延利息；丙○○再於93年10月
    21日向伊申辦信用卡使用，兩造成立信用卡使用契約，約定
    被告得於伊之特約商店記帳消費，並由伊代墊信用卡簽帳消
    費款，但被告應於繳款截止日前，按月清償代墊借款，如未
    於繳款期限內繳納最低應繳金額而遲延清償時，全部債務視
    為到期，除按附表三所示之利率計算遲延利息外，其逾期清
    償在6 個月以內者，按上開利率加計10% ，其超過6 個月部
    分，按上開利率20% 計算違約金。嗣丙○○就附表一所示3
    筆借款，僅分別繳款至94年7 月17日、同年6 月17日、同年
    7 月17日，分別積欠如附表一編號1 至3 所示本金及利息、
    違約金未清償；另就附表二借款部分，僅繳款至94年7 月13
    日，抵充至同年月3 日之利息，尚餘附表二所示之本金及利
    息未清償；至信用卡款部分，被告於繳款截止日即94年7 月
    7 日後，未再按期清償最低應繳金額，尚積欠附表三所示之
    本金及利息、違約金未清償，迭經催討，均置之不理。而甲○○、丁○○為附表一所示3 筆借款債務之連帶保證人，依
    法亦應負連帶給付責任。爰本於消費借貸、信用卡使用契約
    、連帶保證之法律關係，提起本訴，求為判決如主文所示。
二、原告主張之事實，業據提出與其所述相符之信用卡申請書、
    信用卡消費交易明細表、借據、貸款申請書、小額信用貸款
    約定書、房屋貸款定型化契約、放款資料、放款利率歷史資
    料表、信用卡定型化契約範本、唯達科技股份有限公司函、
    信用卡約定條款、信用卡各項費用調整表等件為證；而被告
    經合法通知未到庭，亦未提出書狀為何聲明或陳述。經本院
    就上述借款及信用卡消費款金額、期間、利率等調查結果，
    原告主張之事實堪信為真實。
三、按借用人應於約定期限內，返還與借用物種類、品質、數量
    相同之物；遲延之債務，以支付金錢為標的者，債權人得請
    求依法定利率計算之遲延利息，但約定利率較高者，仍從其
    約定利息；當事人得約定債務人不履行債務時，應支付違約
    金，民法第478 條前段、第233 條第1 項、第250 條第1 項
    分別規定甚詳。次按數人負同一債務，明示對於債權人各負
    全部給付之責任者，為連帶債務，民法第272 條第1 項已有
    明文，而所謂連帶保證債務，係指保證人與主債務人負同一
    債務，對於債權人各負全部給付之責任者而言，最高法院45
    年度第1426號判例意旨可資參照。又按連帶債務人之債權人
    ，得對於債務人中之一人或數人，或其全體，同時或先後請
    求全部或一部之給付，且連帶債務未全部履行前，全體債務
    人仍負連帶責任，民法第273 條亦定有明文。本件被告丙○○未依約清償前揭本息，依其與原告間之約定，全部債務視
    為到期，而尚欠上述借款、信用卡消費款、利息、違約金未
    予清償，被告甲○○、丁○○為附表一所示債務之連帶保證
    人，依前開規定，應負連帶清償責任。從而，原告依消費借
    貸、信用卡契約及連帶保證之法律關係，請求丙○○給付7,
    477,004 元，及如附表一至三所示之利息、違約金；甲○○
    、丁○○就前項金額，於7,388,190 元，及如附表一所示之
    利息、違約金部分，應與丙○○連帶給付，為有理由，應予
    准許。
四、原告陳明願供擔保請准宣告假執行，核無不合，爰酌定相當
    之擔保金額宣告之。
五、結論：原告之訴為有理由，依民事訴訟法第385 條第1 項前
    段、第78條、第85條第1 項、第2 項、第390 條第2 項，判
    決如主文。
中　　華　　民　　國　　94　　年　　12　　月　　30　　日
                  民事第一庭   審判長法　官　甯馨
                                     法  官  劉傑民
                                     法  官  莊珮君
正本係照原本作成。
如不服本判決，應於送達後20日內，向本院提出上訴狀並表明上
訴理由，如於本判決宣示後送達前提起上訴者，應於判決送達後
10日內補提上訴理由書（須附繕本）。
中　　華　　民　　國　　94　　年　　12　　月　　30　　日
                                     書記官  何明昌
附表一：
┌─┬─────┬─────┬─────┬─────┬─────┬─────────────┐
│編│ 貸款金額 │ 未償金額 │借款期間  │利息起算日│利      息│違          約          金│
│號│ (新臺幣) │ (新臺幣) │ (民國)   │  (民國)  │          │                          │
├─┼─────┼─────┼─────┼─────┼─────┼─────────────┤
│１│6,400,000 │6,400,000 │94年5月18 │94年7月18 │年息2.47% │自94年8月19日起至清償日止 │
│  │元        │元        │日起至114 │日起至清償│          │，逾期在6個以內者，按上開 │
│  │          │          │年5月18日 │日止      │          │利率10%，超過6個月按上開利│
│  │          │          │          │          │          │率20%計算。               │
│  │          │          │          │          │          │                          │
│  │          │          │          │          │          │                          │
├─┼─────┼─────┼─────┼─────┼─────┼─────────────┤
│２│400,000元 │396,814元 │94年5月18 │94年6月18 │年息11.035│自94年7月19日起至清償日止 │
│  │          │          │日起至101 │日起至清償│%         │，逾期在6個以內者，按上開 │
│  │          │          │年5月18日 │日止      │          │利率10%，超過6個月按上開利│
│  │          │          │          │          │          │率20%計算。               │
├─┼─────┼─────┼─────┼─────┼─────┼─────────────┤
│３│600,000元 │591,376元 │94年5月18 │94年7月18 │年息5.9%  │自94年8 月19日起至清償日止│
│  │          │          │日起至99年│日起至清償│          │，逾期在6 個以內者，按上開│
│  │          │          │5月18日   │日止      │          │利率10% ，超過6 個月按上開│
│  │          │          │          │          │          │利率20% 計算。            │
└─┴─────┴─────┴─────┴─────┴─────┴─────────────┘
附表二：
┌─┬─────┬─────┬─────┬─────┬─────┐
│編│ 貸款金額 │ 未償金額 │借款期間  │利息起算日│利      息│
│號│ (新臺幣) │ (新臺幣) │ (民國)   │  (民國)  │          │
├─┼─────┼─────┼─────┼─────┼─────┤
│１│100,000元 │25,003元  │93年10月4 │94年7月4日│年息15%   │
│  │          │          │日起至94年│起至清償日│          │
│  │          │          │10月4日   │止        │          │
│  │          │          │          │          │          │
└─┴─────┴─────┴─────┴─────┴─────┘
附表三：
┌─┬─────┬─────┬─────┬─────────────┐
│編│ 未償金額 │利息起算日│利      息│違          約          金│
│號│ (新臺幣) │   (民國) │          │                          │
├─┼─────┼─────┼─────┼─────────────┤
│１│63,811元  │94年7月8日│年息17%   │自94年7月8日起至清償日止，│
│  │          │起至清償日│          │逾期在6個以內者，按上開利 │
│  │          │止        │          │率10%，超過6個月按上開利率│
│  │          │          │          │20%計算。                 │
└─┴─────┴─────┴─────┴─────────────┘
